ANDI **ALIFSYAH** DYASHAM

andyalyfsyah4@gmail.com | https://andialifs.github.io/ | +6285171213154

RINGKASAN

Seorang *engineer* yang memiliki fokus utama pada pengembangan *backend* dan kecerdasan buatan (*artificial intelligence*). Memiliki pengalaman selama 3 tahun dalam mengembangkan sistem, mengelola *database*, dan membangun serta melatih model AI menggunakan beberapa teknologi terkait. Berkontribusi dalam publikasi ilmiah di bidang *natural languange processing* pada beberapa konferensi internasional. Pada tahun 2023, meraih gelar lulusan terbaik dari Fakultas Ilmu Komputer dan prodi Sistem Informasi Universitas Brawijaya dengan GPA 3.95 serta memiliki lebih dari 15 peghargaan tingkat nasional dan internasional.

PENGALAMAN

PT Ihsan Solusi Informatika – Bandung, Indonesia

09/2023 - Sekarang

Backend Engineer (Fulltime Remote)

- Melakukan pengembangan *API backend service* dalam project *financial banking* syariah menggunakan Go, Python, Dafsysctl, dan GRPC.
- Bertanggung jawab dalam proses integrasi tekonologi *Frontend* dan *Backend* melalui *support*, *deployment*, dan *logging* menggunakan Grafana dan Docker.
- Bertanggungjawab dalam implementasi pada pengembangan dan *change request* pada *core banking system* dan *back-office system* Bank Jabar Banten Syariah.
- Bertanggungjawab dalam implementasi pada pengembangan dan *change request* pada *core giro system* PT. POS Indonesia.

PACCMANN Academy Indonesia – Jakarta, Indonesia

04/2023 - 05/2024

Teaching Assistant (Parttime Remote)

- Melakukan asistensi dan *grading project* akhir terhadap total lebih dari 500 Siswa Program Skill Upgrade, Career Upgrade, dan Junior Program Kelas Web Development dengan *tech stack* menggunakan Flask dan Vue.js.
- Membantu pemateri dalam melakukan operasi live class melalui Platform Zoom Meeting dan Discord.

PT. Venturo Pro Indonesia – Malang, Indonesia

12/2022-03/2023

Web Developer

- Pengembangan backend web service menggunakan Laravel, PHP Native, dan Go.
- Pengembangan frontend web menggunakan Angular

Fakultas Ilmu Komputer Universitas Brawijaya – Malang, Indonesia 05/2022– 11/2022 Asisten Peneliti

- Menjalankan project penelitian dan menulis *paper* sesuai dengan arahan dari kepala unit laboratorium pembelajaran Fakultas Ilmu Komputer Universitas Brawijaya.
- Melakukan rancang bangun dan implementasi *rule-based chatbot* menggunaakn *deep neural network* dan *natural language processing* dengan memanfaatkan Tensorflow Keras API

Fakultas Ilmu Komputer Universitas Brawijaya – Malang, Indonesia 01/2020– 06/2022 Asisten Laboratorium

- Membimbing total 70 praktikan dalam dua kelas yang berbeda dalam praktikum pemrograman *mobile* tahun ajaran 2022/2023.
- Membimbing 37 praktikan dalam praktikum pemrograman administrasi basis data ajaran 2021/2022.
- Membimbing 38 praktikan dalam praktikum basis data dasar tahun ajaran 2021/2022.
- Membimbing 35 praktikan dalam praktikum pemrograman dasar tahun ajaran 2021/2022.
- Membimbing 39 praktikan dalam praktikum pemrograman dasar tahun ajaran 2020/2021.

Techno's Studio - Kendari, Indonesia

03/2021-06/2021

Web Developer (Internship)

- Merancang kebutuhan aplikasi web menggunakan UML.
- Mengembangkan aplikasi web menggunakan framework Laravel.
- Melakukan penggalian kebutuhan.

PENDIDIKAN

Universitas Brawijaya - Malang, Indonesia

2022 - Sekarang

Magister Ilmu Komputer (Cand.), Program Studi Ilmu Komputer

Universitas Brawijaya - Malang, Indonesia

2019 - 2023

Sarjana Komputer (S. Kom), Program Studi Sistem Informasi GPA/IPK: 3.95 – *Cum Laude* / Lulus Dengan Pujian

PENGHARGAAN

- Lulusan Terbaik Fakultas Ilmu Komputer Universitas Brawijaya Periode IX Tahun 2023/2024
- Lulusan Terbaik Program Studi Sistem Informasi Fakultas Ilmu Komputer Universitas Brawijaya Yudisium Periode XIV Tahun 2023/2024
- Juara 2 Pekan Riset Mahasiswa Ilmiah Nasional Universitas Mataram 2023
- Juara 1 Lomba Esai Mahasiswa Magister Dies Natalis Fakultas Biologi Universitas Jenderal Soedirman 2023
- Golden Ticket Awerdee Bank Mandiri My Digital Academy 2022
- Gold Medalist Tanoto Student Research Award (TSRA) 2022
- Penerima Beasiswa Generasi Baru Indonesia Bank Indonesia 2022
- **Bronze Medal** International Youth Business Competition Indonesian Young Scientist Association 2022 Kategori *Entreprenurship*
- **2**nd **Runner Up** Pemilihan Mahasiswa Berprestasi (MAWAPRES) Fakultas Ilmu Komputer Universitas Brawijaya 2022
- Finalis Business IT Case Competition ISOMETRIX 2021 Program Studi Sistem Informasi Universitas Brawijaya 2021
- Juara 2 Lomba Karya Tulis Imiah Mahasiswa Dekan Cup Fakultas Ilmu Komputer Universitas Brawijaya 2021
- Juara 1 Business Case Competition Fakultas Ekonomi Bisnis Universitas Haluoleo 2021
- **Terbaik 2** Esai Hari Kesiapsiagaan Bencana Nasional UKM Search and Rescue (SAR) Universitas Haluoleo 2021
- Juara Favorit Pemilihan Mahasiswa Berprestasi (MAWAPRES) Fakultas Ilmu Komputer Universitas Brawijaya 2021
- **Penerima Pendanaan** Program Mahasiswa Wirausaha (PMW) Universitas Brawijaya tahun 2021
- **Juara 1** Artikel Ilmiah Badan Pers Mahasiswa Gallusia Fakultas Peternakan Universitas Gadjah Mada 2020
- Juara 2 Esai Ilmiah Gebyar Lomba Dilan Komunitas Learning Centre OJK Sulawesi Tenggara 2020.

ORGANISASI

•	Ketua Umum	01/2022 - 01/2023
	Kelompok Riset Mahasiswa Fakultas Ilmu Komputer UB	
	(K-RISMA FILKOM UB)	
•	Kepala Divisi Penelitian dan Pengembangan	02/2021 - 01/2022
	Kelompok Riset Mahasiswa Fakultas Ilmu Komputer UB	
	(K-RISMA FILKOM UB)	
•	Wakil Kepala Departemen Data Science	02/2021 - 05/2021
	Basic Computing Community Fakultas Ilmu Komputer UB	
	(BCC FILKOM UB)	
•	Staff Media Komunikasi dan Informasi	12/2019 - 10/2020
	Ikatan Pemuda Pelajar Mahasiswa Sulawesi Tenggara – Malang (IPPMA SULTRA - MALANG)	

KEMAMPUAN BAHASA ASING

• TOEFL ITP (April 2021) **570**

PENGALAMAN LAINNYA

• Moderator Workshop Hology Day 2: Data [September 2021]

BEM Fakultas Ilmu Komputer Universitas Brawijaya

Pemateri S-KRIM Berprestasi Part I 2021 [Agustus 2021]

KBMSI Universitas Brawijaya

• Steering Committee CODE 2021 [Agustus 2021]

K-RISMA FILKOM UB

 Moderator Talkshow Deep Tech Foundation x BCC Filkom UB: Mengenal Dasar dan Implementasi Deep Learning [April 2021]

DeepTech Indonesia Foundation

• Mentor Data Science BCC 2021 [Februari 2021]

BCC FILKOM UB

Pemateri GENIUS 2.0 [Desember 2020]

EMSI Universitas Brawijaya